高雄高等行政法院簡易判決
　　　　　　　　　　　　　　　94年度簡字第57號
原　　　告　千山春力企業有限公司
代　表　人　甲○○
訴訟代理人　嘉益　律師
被　　　告　財政部高雄關稅局
代　表　人　李榮達　局長
訴訟代理人　乙○○
　　　　　　丙○○
上列當事人間因虛報進口貨物事件，原告不服財政部中華民國九
十三年十二月二十三日台財訴字第０九三００四九四四五０號訴
願決定，提起行政訴訟。本院判決如下：
　　主  文
原告之訴駁回。
訴訟費用由原告負擔。
　　事實及理由
一、緣原告於民國（下同）九十二年九月十五日委由凱聖報關有
    限公司，向被告所屬中興分局第二辦公室（原中島支局）報
    運進口大陸產ＰＩＳＴＯＮ（活塞）（ＦＯＲ  ＣＯＭＰＲ
    ＥＳＳＯＲＳ）乙批（報單號碼：第ＢＤ／ＡＡ／九二／四
    七三三／七０一四號），電腦核定按Ｃ３方式通關，經該分
    局派員查驗結果，認實到來貨計十七項均為ＰＩＳＴＯＮ（
    ＦＯＲ  ＥＮＧＩＮＥＳ），乃核認原告涉有虛報所運貨物
    名稱，逃漏進口稅款情事，依行為時海關緝私條例第三十七
    條第一項第一款規定，處原告所漏進口稅額二倍之罰鍰計新
    台幣（下同）一七０、三六四元，並依同條例第四十四條前
    段之規定，追徵所漏進口稅款計八九、四四一元（包括進口
    稅八五、一八二元及營業稅四、二五九元）。原告不服，申
    請復查，被告乃檢樣送請財團法人車輛研究測試中心（以下
    簡稱車輛研測中心）鑑定，因第一項至第四項與ＣＮＳ標準
    不合無法鑑定，乃依原申報貨名ＰＩＳＴＯＮ（ＦＯＲＣＯ
    ＭＰＲＥＳＳＯＲＳ）認定，其餘第五項至第十七項經該中
    心鑑定結果認係用於壓縮點火內燃活塞引擎，涉有虛報所運
    貨物名稱，逃漏進口稅款情事，被告乃撤銷原處分，改處實
    到第五項至第十七項貨物所漏進口稅額二倍之罰鍰計一二０
    、八七二元，並追徵所漏進口稅款六三、四五八元（包括進
    口稅六０、四三六元、營業稅三、０二二元）。原告仍表不
    服，提起訴願，遭決定駁回，遂提起本件行政訴訟。
二、本件原告起訴意旨略以：（一）原告所採購進口之貨物均屬
    半成品活塞，進口後尚需經過廠內多項製程，如進料檢驗、
    磨光、清洗、表面處理、烘乾、加配件、封袋、裝盒、打包
    等程序，最後才以活塞成品分批銷售到國外，無論空壓機、
    冷氣機、柴油機、發電機、堆高機、農用機、輕卡車、大卡
    車、重車、機械用車的引擎，其所使用的活塞材料均相同，
    熱處理的條件也都一樣，因此，任何一個活塞只要外徑相同
    、壓縮高相同、連桿可以裝進去，則無論將之使用於空壓機
    、冷氣機或上述各種機械的引擎上，均無問題。故縱屬引擎
    用之成品活塞，倘經過加工後使其符合前述外徑相同、壓縮
    高相同、連桿可以裝進去之條件，則原屬引擎用之活塞亦能
    使用於空壓機，並無問題。本件原告所採購進口之貨物均屬
    半成品活塞，進口後尚需經過廠內多項製程處理，經加工處
    理後確可使用於空壓機上，更無疑問。從而，被告認定原告
    所進口之活塞，僅係用於壓縮點火內燃活塞引擎，非使用於
    空壓機之活塞，容有違誤。（二）又原告所進口之活塞，確
    可使用於空壓機上，然因出口商向原告購買活塞後，究竟係
    銷售給客戶作何實際用途，此非原告所得而知，故系爭進口
    之活塞最後使用於何種設備上，仍需由最終之組裝客戶決定
    ，然此並不影響原告進口之活塞得使用於空壓機之事實，從
    而，原告於進口報單之貨物名稱欄記載活塞用途為空壓機使
    用，與事實並無不符。因此，訴願決定機關以原告下游廠商
    善統工業股份有限公司（以下簡稱善統公司）有關本件型號
    ＰＩＳＴＯＮ係用於各類型汽車，作為其認定系爭進口活塞
    不能使用於空壓機之理由，實有違誤。（三）被告雖根據車
    輛研測中心之函復內容，認本件貨品中第五項至第十七項依
    鑑定結果係用於壓縮點火內燃活塞引擎，惟上開貨品既因欠
    缺相關工程藍圖而無法鑑定，又如何能認定上開貨品係用於
    壓縮點火內燃活塞引擎，而任何一個活塞只要外徑相同、壓
    縮高相同、連桿可以裝進去，則無論將之使用於空壓機、冷
    氣機或其他機械的引擎上，均無問題。即活塞能否使用於空
    壓機、冷氣機或其他機械的引擎，應視其外徑、壓縮高及連
    桿是否相容而定，與活塞之頂部形狀或結構並無關聯，且汽
    車動力用引擎所需之活塞，並無任何特殊之頂部形狀或結構
    ，故車輛研測中心函復被告指稱系爭第五項至第十七項之活
    塞「依頂部形狀及結構言，組裝後可作為發動機，並據以為
    汽車動力或其他驅動用途」云云，顯然缺乏客觀之依據。再
    者，縱依車輛研測中心之函復內容，亦僅認為上開活塞組裝
    後可作為發動機，並據以為汽車動力或其他驅動用途，然該
    中心之函復內容並未認定該活塞不能使用於空壓機，因此，
    實不能僅憑該中心之函復內容，即認定系爭活塞僅適用於壓
    縮點火內燃活塞引擎，而不能使用於空壓機。（四）退步言
    之，縱認原告進口活塞僅能使用於引擎，而不能使用於空壓
    機上，惟因原告進口報單上所填載之貨物名稱為「ＰＩＳＴ
    ＯＮ」（活塞），此與實際到貨之情形並無不符，至於進口
    報單上之記載「ＦＯＲ  ＣＯＭＰＲＥＳＳＯＲＳ」，乃有
    關貨物用途之記載，此部分所涉及者應為稅則號別之問題，
    而非虛報貨物名稱之問題，因此，被告認原告有虛報貨物名
    稱之情事，容有違誤。再參諸財政部九十年十月二十五日台
    財關字第０九０００五五０四五號函文意旨，縱認原告所報
    貨物之用途有誤，以致影響申報之稅則號別，亦不能依行為
    時海關緝私條例第三十七條之規定加以處罰。又縱認活塞用
    途不同，將導致貨名認定之不同，惟原告並無虛報貨物名稱
    逃漏稅款之意圖，且系爭活塞之規格、品質與原申報者亦相
    符，參諸海關總稅務司署七十七年五月十四日台總署稅字第
    一七八二號函文意旨，亦應由被告將本件改按系爭貨物應歸
    屬之稅則號別核估徵稅，爰起訴聲明求為判決，訴願決定及
    原處分（復查決定含原核定處分）均撤銷。
三、被告則以：（一）本件原申報貨名為ＰＩＳＴＯＮ（ＦＯＲ
    ＣＯＭＰＲＥＳＳＯＲＳ），查驗結果實際來貨認定為ＰＩ
    ＳＴＯＮ（ＦＯＲ  ＥＮＧＩＮＥＳ），並經被告檢樣送請
    車輛研測中心鑑定結果，本件第一項至第四項（件號１Ｔ８
    ５０１０、１Ｔ９１０１０、１Ｔ８７５５０及１Ｎ８４５
    １０，被告答辯狀將上開號碼之頭一個號碼１誤載為Ｉ）因
    無法鑑定，乃依原申報貨名ＰＩＳＴＯＮ（ＦＯＲ  ＣＯＭ
    ＰＲＥＳＳＯＲＳ）認定，其餘第五項至第十七項認係用於
    壓縮點火內燃活塞引擎而加以處罰。（二）按報運貨物進口
    有無虛報情事，係以報單上原申報者與實際來貨是否相符為
    認定依據。原告虛報所運貨物名稱，逃漏進口稅款情事，已
    如前述。又據財政部九十三年二月五日台財關字第０九三０
    ００四九五０號函修正之「進出口貨物送往外界化驗鑑定權
    威機構清表」第二十項：凡訂有國家標準之貨物，化驗鑑定
    機構為經濟部標準檢驗局，本件經檢樣送請該局鑑定，並據
    該局函復：「．．．據了解財團法人車輛研究測試中心．．
    ．可依據國內適用車種活塞之零件編號做出鑑別，建議逕向
    前述單位查詢。」準此，被告乃檢樣送請該中心鑑定，並經
    該中心對系爭貨物之形狀及結構詳予研判，其鑑定結果，具
    正確性及公信力，應毋庸置疑。又查，原告下游廠商善統公
    司網路有關本件型號ＰＩＳＴＯＮ係用於各類型汽車，原告
    主張「系爭貨物確可使用於空壓機，其實際用途仍需由最終
    之組裝客戶來決定」云云，並無相關佐證，原告訴狀理由，
    自無可採。（三）再則系爭貨物原申報為空氣壓縮機活塞，
    應歸列稅則號別第八四一四．九０．二０號，經查驗並送鑑
    定結果，除第一項至第四項與原申報相符外，其餘第五項至
    第十七項為內燃機活塞，應歸列稅則號別第八四０九．九九
    ．九０號，實到貨物與原申報不符，原告虛報所運貨物名稱
    甚明，被告依海關緝私條例予以處分，並無不合。又財政部
    九十年十月二十五日台財關字第０九０００五五０四五號函
    說明三係屬貨名申報無訛，僅係虛報稅則號別之案件，尚難
    依海關緝私條例論罰。至其所指「剪口鐵」免依海關緝私條
    例論處乙節，其前提為除應符合海關進口稅則第七十二章增
    註一之規定外，如其規格、品質與原申報相符，僅因貨名認
    定不同而生之貨名申報不符案件，准改按其應行歸屬之稅則
    號別核估徵稅，而免依海關緝私條例議處，本件係將內燃機
    活塞，虛報為壓縮機活塞，而有偷漏關稅情事，與前開二函
    規定不同，自不能比附援引，原告顯然曲解法令，殊無可採
    。又本件既經驗明虛報所運貨物名稱，逃漏進口稅款情事，
    被告依法論處，並無不合，原告主張「並無虛報貨物名稱逃
    漏稅款之意圖」，惟並未舉證證明自己無過失，參照司法院
    釋字第二七五號解釋意旨，即應受罰。綜上，原告之主張均
    無可採，原處分並無違誤，爰請求駁回原告之訴等語，資為
    抗辯。
四、按「報運貨物進口而有左列情事之一者，得視情節輕重，處
    以所漏進口稅額二倍至五倍之罰鍰，或沒入或併沒入其貨物
    ：一、虛報所運貨物之名稱、數量或重量。」、「有違反本
    條例情事者，除依本條例有關規定處罰外，仍應追徵其所漏
    或沖退之稅款。」為行為時海關緝私條例第三十七條第一項
    第一款及第四十四條前段所明文。次按「人民違反法律上之
    義務而應受行政罰之行為，法律無特別規定時，雖不以出於
    故意為必要，仍須以過失為其責任條件。但應受行政罰之行
    為，僅須違反禁止規定或作為義務，而不以發生損害或危險
    為其要件者，推定為有過失，於行為人不能舉證證明自己無
    過失時，即應受處罰。．．．」、「．．．依海關緝私條例
    第三十六條、第三十七條規定之處罰，仍應以行為人之故意
    或過失為其責任條件，本院釋字第二七五號解釋應予以適用
    ，．．．。」亦經司法院釋字第二七五號、第五二一號解釋
    在案。
五、經查，原告進口之系爭活塞，經被告送請車輛研測中心檢驗
    是否符合「ＣＮＳ總號三二一一號汽車發動機活塞」，嗣經
    該中心檢驗結果雖表明汽車發動機活塞屬汽車重要組件，於
    委託製造或交貨時，率依事先合意之工程藍圖及相關約定文
    件俾憑檢驗，鮮少引用我國ＣＮＳ總號三二一一號汽車發動
    機活塞辦理，又本件因無相關工程藍圖，未能依據ＣＮＳ標
    準進一步逐項檢驗並據以鑑定是否符合等語；然上開意旨僅
    係說明汽車發動機使用之活塞，係依設計者之工程藍圖向製
    造廠商訂作，不同汽車，其馬力及發動機設計亦有所不同，
    故其所使用之活塞亦不相同，尚難以ＣＮＳ之標準涵蓋所有
    汽車發動機活塞，然汽車發動機活塞其基本之形狀及結構，
    尚非不能由其外觀加以辨識，亦即縱無相關工程藍圖，亦可
    由其形狀及結構，鑑定其是否為汽車發動機活塞；蓋發動機
    活塞與空氣壓縮機活塞，其功能截然不同，發動機活塞係置
    於引擎汽缸中，利用活塞在汽缸中上下運動時，將空氣及燃
    料（一般燃料為汽、柴油，少數亦可能以瓦斯為燃料）由汽
    門吸引進入汽缸並壓縮後，再由火星塞點爆產生動能推動汽
    缸中之活塞，因不斷重覆上開方式，使得活塞可在汽缸中連
    續上下運動，再經由活塞下方之連桿將動力傳輸出去；而空
    氣壓縮機活塞雖亦係置於汽缸中，然其活塞之運動係由外界
    之動能推動其下方之連桿，帶動活塞之運動，活塞利用連續
    上下運動，將汽缸中之空氣壓縮，並利用壓縮後之空氣所產
    生之高壓動能，加以利用（例如：洗車用之強力噴水槍、輪
    胎用之打氣機、裝潢用之空氣釘槍，射擊用的空氣槍等等）
    ；故發動機活塞與空氣壓縮機活塞，雖均有壓縮空氣之情形
    ，但其功能截然不同，發動機活塞係為產生動力，而空氣壓
    縮機活塞，則係為產生高壓之空氣，且因發動機活塞為產生
    動力，須承受燃料點爆的高溫高壓，其材質及構造，自與空
    氣壓縮機活塞僅單純壓縮空氣而有所不同。又原告進口之系
    爭活塞經送請車輛研測中心檢驗結果，亦認：除件號１Ｔ８
    ５０１０、１Ｔ９１０１０、１Ｔ８７５５０及１Ｎ８４５
    １０（按被告除將第八項來貨編號第二個號碼Ｉ誤載為１外
    ，其餘來貨編號頭一個號碼１均誤載為Ｉ，另第十七項來貨
    編號第七個號碼０為贅載）與ＣＮＳ標準五．二節不合，即
    明顯無銷鎖環槽，亦無搭配之銷鎖環（或ＲＴＷ扣環止圈）
    外，其餘樣品中部分外觀具刮痕或氣孔，且機械加工稍嫌粗
    糙，使用上尚須有所節制，惟依其頂部形狀及結構，該活塞
    組裝後可作為發動機，並據以為汽車動力或其他驅動用途；
    此有該中心九十三年四月九日車環字第０九三０一０一號函
    附原處分卷足稽。而上開車輛研測中心係經濟部標準檢驗局
    向被告推薦有能力鑑定活塞零件之機構，此有經濟部標準檢
    驗局第六組九十三年三月十七日經標六組機字第０九三六０
    ０一六七六─０號函附原處分卷可參，則該中心既具有鑑定
    活塞零件之能力，其所為本件鑑定之結果，自具有公信力，
    足以採信。足見原告進口之系爭活塞係作為汽車之引擎活塞
    使用。
六、又查，原告之營業項目為模具批發業、機械批發業、汽、機
    車零件配備批發業、國際貿易業；而其下游廠商善統公司營
    業項目則為汽車零件、機車零件製造加工買賣及有關物品之
    進出口貿易業務，此有原告及善統公司基本查詢資料附卷可
    按。而系爭貨物已由原告銷售給善統公司乙節，亦據兩造分
    別陳明在卷；又系爭貨物除型號１Ｉ９３０２０之貨物外，
    均見於善統公司銷售型號網頁內，作為各家汽車廠之引擎活
    塞使用，此有上開網頁附於原處分卷為憑。則由原告及善統
    公司之營業項目均有汽、機車零件批發買賣，及系爭貨物進
    口後之用途，益證原告進口之系爭活塞係作為汽車之引擎活
    塞使用。再由原告及善統公司之負責人均為甲○○，可知兩
    家公司為關係企業，系爭活塞係由原告進口後，再轉售給善
    統公司銷售，故原告於進口該活塞時，以其專業及銷售管道
    ，應已知該活塞係作何用途。是其主張系爭活塞可作為壓縮
    機活塞使用，至於其銷售給客戶後，究作何實際用途，須由
    最後組裝客戶來決定，非原告可得而知云云，顯為卸責之詞
    ，自不可採。
七、按稅則（Ｔａｒｉｆｆ）係政府對進口或出口貨物課徵關稅
    之稅率表。因稅則是由不同之貨物及其稅率編列成表或成冊
    ，故亦稱稅則表或稅則簿。稅則表主要內容包括：稅則號別
    （Ｔａｒｉｆｆ  Ｎｕｍｂｅｒ）、貨名（Ｄｅｓｃｒｉｐ
    ｔｉｏｎ  ｏｆ  Ｇｏｏｄｓ）及國定稅率（Ｔａｒｉｆｆ
    Ｒａｔｅ）三部分，而廠商申請輸出入許可證及報關時，均
    須在申請書及報單上申報十一位碼之商品分類號列，並透過
    解釋準則之闡釋，俾令每一貨品得以必然地歸入一個獨一的
    節或目內（參閱林清和所著海關實務二００一年四月初版一
    刷第十九至第二十頁）。次按「海關進口稅則貨品之分類應
    依下列原則辦理：一、類、章及分章之標題，僅為便於查考
    而設；其分類之核定，應依照稅則號別所列之名稱及有關類
    或章註為之，此等稅則號別或註內未另行規定者，依照後列
    各準則規定辦理。二、（甲）稅則號別中所列之任何一種貨
    品，應包括該項貨品之不完整或未完成者在內，惟此類不完
    整或未完成之貨品，進口時需已具有完整或完成貨品之主要
    特性。該稅則號別亦應包括該完整或完成之貨品（或由於本
    準則而被列為完整或完成者），而於進口時未組合或經拆散
    者。」亦為海關進口稅則解釋準則第一項及第二項前段所明
    定。查，原告進口系爭貨物原申報貨名ＰＩＳＴＯＮ（ＦＯ
    Ｒ  ＣＯＭＰＲＥＳＳＯＲＳ），應歸列進口稅則為第八四
    一四．九０．二０號，依輸出入貨品分類表所載之「貨名」
    為「壓縮機之零件」，而實到來貨經被告查驗結果，認定其
    中第五項至第十七項貨物為ＰＩＳＴＯＮ（ＦＯＲ  ＥＮＧ
    ＩＮＥＳ），應歸列進口稅則第八四０九．九九．九０號，
    依輸出入貨品分類表所載之「貨名」為「其他專用或主要用
    於壓縮點火內燃活塞引擎之零件」，則由上開稅則號別及貨
    品分類，活塞依其用途可能歸列為「壓縮機之零件」或「壓
    縮點火內燃活塞引擎之零件」，故原告於進口報單上所填載
    之貨名ＰＩＳＴＯＮ（ＦＯＲ  ＣＯＭＰＲＥＳＳＯＲＳ）
    ，其用途部分已與其進口之零件名稱合而為一，亦即單以零
    件之名稱（活塞）並無法依上開稅則號別及貨名予以分類，
    須加上其用途，始得加以分類，故原告於進口報單上貨名欄
    所填載之用途，實為貨名之一部分，而非單純貨物用途之記
    載。是原告主張其進口報單，所載之貨名為ＰＩＳＴＯＮ（
    活塞），此與實際到貨並無不符，進口報單記載ＦＯＲ  Ｃ
    ＯＭＰＲＥＳＳＯＲ，乃有關貨物用途之記載，涉及稅則號
    別之問題，非虛報貨物名稱問題云云，亦不足採。
八、再按人民違反法律上義務而應受行政罰之行為，法律無特別
    規定時，雖不以出於故意為必要，仍須以過失為其責任條件
    。但應受行政罰之行為，僅須違反禁止規定或作為義務，而
    不以發生損害或危險為其要件者，推定為有過失，於行為人
    不能舉證證明自己無過失時，即應受處罰，司法院釋字第二
    七五號解釋在案。所謂「僅須違反禁止規定或作為義務，而
    不以發生損害或危險為其要件者」，其指依法有作為義務或
    不作為義務，一經違反，即構成行政罰要件。觀之行為時海
    關緝私條例第三十七條第一項第一款及第四十四條前段規定
    ，主觀上並未限於故意情形，當原告違反此禁止規定時，雖
    非出於故意，依上開說明，仍應受過失之推定，於原告不能
    舉證證明自己無過失之情形下，則應受處罰，亦經司法院釋
    字第五二一號解釋著有明文。本件原告於進口報單所填載Ｐ
    ＩＳＴＯＮ（ＦＯＲ  ＣＯＭＰＲＥＳＳＯＲＳ）與原告所
    實際進口ＰＩＳＴＯＮ（ＦＯＲ  ＥＮＧＩＮＥＳ）明顯不
    同，原告既為經營汽、機車零件配備批發及從事進出口該零
    件之業務，以其專業能力，自應能知悉其用途及功能之不同
    ，且原告為報關義務人，亦有確認其所進口貨物品名之義務
    ；況且，財政部為辦理進口貨物稅則預先歸列以加速通關，
    特訂定「進口貨物稅則預先審核實施辦法」，原告亦得依該
    辦法規在貨物進口前，備齊貨物相關之資料，向被告申請預
    先歸列該進口貨物之稅則號別，則原告未依上開途徑查詢，
    逕以ＰＩＳＴＯＮ（ＦＯＲ  ＣＯＭＰＲＥＳＳＯＲＳ）申
    報進口，縱無故意，亦難謂無過失，揆諸前揭說明，自應受
    罰。
九、又按「．．．三、另貴總局建議虛報稅則號別（以顯然錯誤
    為限）涉及逃避管制案件，應以違章案件視之，依行為時之
    法令論處，不因事後取得專案輸入許可證件或公告准許進口
    等事實，而免予論處乙節，查本部八十九年十月九日台財關
    字第０八九００五０七０五號函已明釋，此類案件尚難依海
    關緝私條例第三十七條規定處罰，尚不宜視為違章行為而依
    行為時之法令論處，因此，ＣＣＣ號列申報顯然錯誤而未檢
    附輸入許可文件與單純欠缺輸入許可文件之案件，同屬依規
    定不得進口而應依關稅法第五十五條之一規定責令限期退運
    之案件，實不宜有不同之作法。．．．」、「主旨：廠商報
    運進口之『剪口鐵』，如其規格、品質與原申報相符，只因
    貨名認定不同而生之貨名申報不符案件，准改按其應行歸屬
    之稅則號別核估徵稅，而免依海關緝私條例議處。說明：．
    ．．二、按海關緝私條例規定關於進口貨物有無虛報品質情
    事，應以所申報之內容與實際進口之內容是否相符為斷，由
    於『剪口鐵』與『鋼鐵板片或扁條格外品』之認定，就查驗
    實務或學理上均無法截然劃分，為免滋生無謂困擾，並疏減
    訟源，凡申報進口『剪口鐵』其規格、品質與原申報相符，
    只因貨名認定不同而生之貨名申報不符案件，如其形狀規則
    而品質或規格符合稅則第七十三章增註一（編者註：即現行
    稅則第七十二章增註一）但書之規定者，准按其應屬稅則號
    別核估徵稅，並援財政部七十五年六月三十日台財關第七五
    ○五五五五號函（本署七十五年七月一日（七五）台總署緝
    字第三二六四號函）意旨，免依海關緝私條例規定以虛報論
    處。」固經財政部九十年十月二十五日台財關字第０九００
    ０五五０四五號函及海關總稅務司署七十七年五月十四日台
    總署稅字第一七八二號函分別釋示在案。然上開財政部函釋
    意旨係就依規定不得進口之貨物，進口人就稅則號別申報顯
    然錯誤而未檢附輸入許可文件之案件，認與單純欠缺輸入許
    可文件之案件，同屬依規定不得進口而應依關稅法第五十五
    條之一（現行法已改規定在關稅法第九十六條第一項、第二
    項）規定責令限期退運之案件，不能依海關緝私條例第三十
    七條規定處罰；而本件進口大陸產製之引擎活塞，非屬不得
    進口之貨物，毋須檢附輸入許可文件，亦無退運之問題，核
    與上開函釋之案例，截然不同，原告自不得援用上開函釋規
    定，主張免罰。另上開海關總稅務司署函釋意旨已闡明，按
    海關緝私條例規定關於進口貨物有無虛報品質情事，應以所
    申報之內容與實際進口之內容是否相符為斷；而關於「剪口
    鐵」與「鋼鐵板片或扁條格外品」之認定，就查驗實務或學
    理上均無法截然劃分，為免滋生無謂困擾，並疏減訟源，凡
    申報進口「剪口鐵」其規格、品質與原申報相符，只因貨名
    認定不同而生之貨名申報不符案件，准按其應屬稅則號別核
    估徵稅，並免依海關緝私條例規定以虛報論處。然本件原告
    進口之系爭活塞，究為壓縮機活塞或引擎活塞，在進口申報
    及查驗實務上並無困難，核與上開函釋情形亦不相符，自難
    比附援引上開函釋規定，主張免罰。是原告主張縱認其所報
    貨物之用途有誤，以致影響申報之稅則號別，依上開財政部
    及海關總稅務司署之函釋意旨，亦不能依行為時海關緝私條
    例第三十七條之規定加以處罰云云，顯不可採。
十、綜上所述，原告上開主張既不足取，其因虛報所運貨物名稱
    ，逃漏稅款，被告復查決定依行為時海關緝私條例第三十七
    條第一項第一款及第四十四條前段之規定，裁處原告所漏進
    口稅額二倍之罰鍰計一二０、八七二元，並追徵所漏進口稅
    款計六三、四五八元（包括進口稅六０、四三六元、營業稅
    三、０二二元），並無違誤；訴願決定予以維持，亦無不合
    。原告起訴意旨求為撤銷，為無理由，應予駁回。並不經言
    詞辯論為之。
十一、據上論結，本件原告之訴為無理由，依行政訴訟法第二百
    三十三條第一項、第二百三十六條、第一百九十五條第一項
    後段、第九十八條第三項前段，判決如主文。
中　　華　　民　　國　　94　　年　 　5　　月　 19  　 日
                              法  官　李協明
以上正本係照原本作成。
如不服本判決，應於送達後20日內，向本院提出上訴狀並表明上
訴理由，如於本判決宣示後送達前提起上訴者，應於判決送達後
20日內補提上訴理由書（須按他造當事人人數附繕本）。
提起上訴應預繳送達用雙掛號郵票7份（每份34元）。
中　　華　　民　　國　　94　　年　 　5　　月　 19  　 日
                              書記官  周良駿
附註:
行政訴訟法第235條（第1項、第2項）:
對於適用簡易程序之裁判提起上訴或抗告，須經最高行政法院之
許可。
前項許可，以訴訟事件所涉及之法律見解具有原則性者為限。
